# 收购同一控制下子公司的孙公司

提问人：HenryH 时间：2017-08-26 13:22:20
求助！ A、B为两个同一控制下的子公司，B公司以无形资产出资设立子公司C，A公司收购B持有的C公司100%的股权，A公司以支付的对价确认长投，请问A公司编制合并报表时是否需要把C公司的无形资产还原至账面价值？如果需要还原，合并抵消分录该如何编制？

回答人：chenyiwei
如果C在被收购时构成业务，则A公司构成同一控制下合并。在此情况下，A应首先对C个别报表中该项无形资产价值（也包括其他涉及内部交易未实现损益的资产的价值）进行调整，使之恢复到该项无形资产在最终母公司合并报表层面的账面价值，然后以该调整后的C公司净资产账面价值为基础确认长投成本，并据此进行合并抵销处理。